ACORDAO-COMPLETO-2397301

ACÓRDÃO DE RELAÇÃO

ACÓRDÃO DE RELAÇÃO 3223/2020 ATA 8/2020 - SEGUNDA CÂMARA

Acórdão 3223/2020-TCU-Segunda Câmara
Trata-se de tomada de contas especial instaurada pela Caixa Econômica Federal contra a Fundação Universitária de Brasília – Fubra, atual Fundação de Gestão e Inovação – FGI, e Paulo Celso dos Reis Gomes, diretor presidente da FGI, em razão da omissão da prestação de contas da 9ª parcela transferida por força do Contrato de Repasse 164.690-93/2004, firmado  com o então Ministério das Cidades, com a interveniência da Caixa, cujo objeto era a “transferência de recursos financeiros para o apoio à habitação popular nos Municípios de Cavalcante-GO, Teresina de Goiás-GO e Monte Alegre-GO, conforme o Plano de Trabalho (peça 1, p. 62 - 74) , com vigência estipulada para o período de 14/6/2004 a 30/6/2009.”
Registre-se que a prestação de contas do convênio se deu de forma parcial, apresentada com o devido relatório de execução físico-financeira, nos moldes da IN STN 1/1997, sendo requisito para a liberação dos recursos para execução de cada parcela a aprovação da prestação de contas física e financeira da parcela imediatamente anterior.
Considerando que até a oitava parcela o contrato de repasse foi executado de maneira adequada, com a devida prestação de contas física e financeira;
considerando que esta tomada de contas especial foi instaurada em razão omissão da prestação de contas financeira da nona e última parcela, o que resultou na apuração de débito no valor original de R$ 805.649,21;
considerando que, no âmbito desta Corte, a Secretaria de Fiscalização de Infraestrutura Urbana avaliou que:
i) embora a ausência da prestação de contas financeira tenha prejudicado o aceite da prestação de contas definitiva da nona parcela, há nos autos documentos de vistorias in loco que comprovam a integral execução do objeto pactuado, conforme o relatório técnico de engenharia da Caixa (peça 1, p. 280) , com benefício imediato à população; 
ii) como a forma de execução do contrato foi mediante execução direta pela Fubra, ou seja, a Fubra não contratou empresa via licitação para executar as habitações, mas ela própria as executou, mitiga-se a necessidade de se vincular, por meio de notas fiscais, os recursos federais à execução física da nona parcela;
iii) por estar ausente a prestação de contas financeira apenas da última parcela do ajuste e por ter ocorrido em momento de troca de gestão da Fundação, bem como de encerramento das atividades da Fubra, e diante da aprovação da prestação de contas das demais parcelas, é possível concluir que essa omissão não tem o condão de macular a prestação de contas completa da parcela;
iv) restou evidenciada a inexistência de dano ao erário;
considerando os pareceres uniformes da unidade técnica e do Ministério Público junto ao TCU, pela regularidade com ressalva das contas dos responsáveis;
os ministros do Tribunal de Contas da União, reunidos em sessão de 2ª Câmara, ACORDAM, por unanimidade, de acordo com os pareceres emitidos nos autos e com fundamento nos arts. 1º, inciso I, 16, inciso II, 18 e 23, inciso II, da Lei 8.443/1992, c/c os arts. 1º, inciso I, 208 e 214, inciso II, e 169, inciso III, do Regimento Interno, em:
a) julgar regulares com ressalva as contas e dar quitação a Paulo Celso dos Reis Gomes e à Fundação de Gestão e Inovação – FGI (anteriormente, Fundação Universitária de Brasília – Fubra) ;
b) dar ciência desta deliberação, bem como da instrução à peça 6, aos responsáveis, à Caixa Econômica Federal e ao Ministério do Desenvolvimento Regional; e
c) arquivar o processo.
1. Processo TC-Processo 024.091/2015-4 (TOMADA DE CONTAS ESPECIAL) 
1.1. Apenso: TC Processo 017.943/2017-5 (SOLICITAÇÃO) 
1.2. Classe de Assunto: II.
1.3. Responsáveis: Fundação de Gestão e Inovação (CNJ 03.151.583/0001-40) , antiga Fundação Universitária de Brasília – Fubra e Paulo Celso dos Reis Gomes (CPF XXX.843.361-XX) .
1.4. Unidade: Ministério do Desenvolvimento Regional (anterior Ministério das Cidades) .
1.5. Relatora: ministra Ana Arraes.
1.6. Representante do Ministério Público: procurador Marinus Eduardo De Vries Marsico.
1.7. Unidade Técnica: Secretaria de Fiscalização de Infraestrutura Urbana (SeinfraUrb) .
1.8. Representação legal: Rodrigo Numeriano Dubourcq Dantas (OAB/PE 31.920) , representando o então Ministério das Cidades.
1.9. Determinações/Recomendações/Orientações: não há.

Segunda Câmara

Ministério do Desenvolvimento Regional (anterior Ministério das Cidades).

Fundação de Gestão e Inovação (CNJ 03.151.583/0001-40), antiga Fundação Universitária de Brasília - Fubra e Paulo Celso dos Reis Gomes (CPF XXX.843.361-XX).

ANA ARRAES

Rodrigo Numeriano Dubourcq Dantas (OAB/PE 31.920), representando o então Ministério das Cidades.

Procurador Marinus Eduardo De Vries Marsico.

TOMADA DE CONTAS ESPECIAL (TCE)

Secretaria de Fiscalização de Infraestrutura Urbana (SeinfraUrb).